【裁判字號】    99,訴,2
【裁判日期】    990428
【裁判案由】    損害賠償
【裁判全文】
臺灣高等法院高雄分院民事判決             99年度訴字第2號
原      告  甲○○
被      告  乙○○
上列當事人間請求侵權行為損害賠償事件，原告於刑事訴訟程序
（本院98年度上訴字第761 號）附帶提起民事訴訟（本院98年度
附民字第59號），經本院刑事庭裁定移送前來，本院於民國99年
4 月14日言詞辯論終結，判決如下︰
    主  文
被告應給付原告新臺幣壹佰玖拾萬元，及自民國九十九年一月十
八日起至清償日止按年息百分之五計算之利息。
訴訟費用由被告負擔。
本判決第一項於原告供擔保新台幣陸拾參萬參仟元後得假執行。
    事實及理由
一、本件原告起訴主張：被告向原告誆稱其經營刷卡預借現金業
    務，利潤豐厚，每出資新台幣（下同）1 萬元，每5 日即可
    獲利350 元，現急需資金，因而邀請原告加入投資，並佯稱
    其辦公室設於高雄市苓雅區○○○街83號佳賓旅行社，並帶
    原告至佳賓旅行社解說該項業務之操作方式，使原告信以為
    真，陷於錯誤，分別於民國90年8 月31日、90年9 月6 日、
    90年9 月13日、90年9 月17日各交付20萬元、45萬元、60萬
    元、65萬元予被告作為投資之用，合計金額共計190 萬元（
    20萬元+45 萬元+60 萬元+65 萬元=190萬元），詎被告取得
    錢財後，即避不見面，原告始知受騙，爰依侵權行為之法律
    關係，提起本件訴訟等語。並聲明求為判決：(一)被告應給付
    原告190 萬元，及自起訴狀繕本送達翌日即99年1 月18日起
    至清償日止按年息5%計算之利息。(二)原告願供擔保，請准宣
    告假執行。
二、被告則以：原告有投資被告所經營之信用卡預借現金業務，
    被告有簽發本票與原告，並陸續還錢及拿利息給原告，被告
    開始有經營信用卡預借現金業務，因原告投資的錢已賠光了
    ，所以未再經營等語置辯。並答辯聲明求為判決: 駁回原告
    之訴。
三、兩造不爭執事項如下: 原告於90年8 月31日、90年9 月6 日
    、90年9 月13日、90年9 月17日分別交付20萬元、45萬元、
    60萬元、65萬元予被告，被告並分別簽發票號031603、面額
    20萬元本票1 張；票號031601、031605，面額各20萬元、25
    萬元之本票2 張；票號031615、面額60萬元之本票1 張；票
    號031623、031618，面額各50萬元、15萬元本票2 張予原告
    。
四、兩造爭執事項如下: 原告本於侵權行為損害賠償請求權，請
    求被告給付190 萬元及其法定遲延利息，有無理由？
（一）查，原告主張被告係以經營信用卡預借現金業務邀伊投資
      ，伊於90年8 月31日、90年9 月6 日、90年9 月13日、90
      年9 月17日分別交付20萬元、45萬元、60萬元、65萬元予
      被告，被告並分別簽發票號031603、面額20萬元本票1 張
      ；票號031601、031605，面額各20萬元、25萬元之本票2
      張；票號031615、面額60萬元之本票1 張；票號031623、
      031618，面額各50萬元、15萬元本票2 張予伊等情，為被
      告所不爭執，足見原告交付予被告之190 萬元係投資被告
      經營信用卡預借現金之業務，應堪認定。
（二）次查，被告於90年9 月25日在高雄市政府警察局三民第一
      分局三民派出所供稱: 原告與訴外人黃秀金、陳宜雯所投
      資之款項，伊拿去賭天九牌，輸掉了，沒有用在信用卡預
      借現金之業務上等情；及於96年7 月30日在台灣高雄地方
      法院檢察署96年度偵緝字2315號竊盜等一案供稱: 伊拿了
      錢後，去賭期貨，未開設辦理信用卡預借現金之業務等語
      ，有該筆錄影本在卷可稽，足見被告收受原告所投資之19
      0 萬元款項後，並未從事當初兩造所約定之刷卡預借現金
      業務，故被告將原告所投資之款項完全虧損，係因賭天九
      牌及期貨所致，與約定之刷卡預借現金業務無關，被告辯
      稱：伊開始有經營信用卡預借現金業務，因原告投資的錢
      已賠光了，所以未再經營云云，不足採信，是原告主張被
      告向伊誆稱係經營刷卡預借現金業務，利潤豐厚，每出資
      1 萬元，每5 日即可獲利350 元，致伊陷於錯誤而交付19
      0 萬元予被告等情，應堪採信。從而原告本於侵權行為之
      法律關係，請求被告給付190 萬元，及自起訴狀繕本送達
      翌日即99年1 月18日起至清償日止按年息5%計算之利息，
      應予准許。
（三）被告辯稱: 伊有陸續還錢及拿利息給原告云云，為原告所
      否認。查，被告自承: 伊唯一的證據就是帳本，但是帳本
      已因搬家而遺失，伊未曾要求原告簽任何書面給伊等情（
      見本院卷第49頁），是被告既未能舉證以實其說，故其上
      開辯稱，不足採信。
五、綜上所述，原告本於侵權行為之法律關係，請求被告給付19
    0 萬元，及自起訴狀繕本送達翌日即99年1 月18日起至清償
    日止按年息5%計算之利息，洵屬正當，應予准許。又原告陳
    明願供擔保，聲請宣告假執行，合於法律規定，爰酌定相當
    擔保金額宣告之。
六、結論：本件原告之訴為有理由，依民事訴訟法第78條、第46
    3條、第390條第2項，判決如主文。
中    華    民    國    99    年    4     月  28     日
                            民事第三庭
                                審判長法官  張國彬
                                法      官  甯  馨
                                法      官  鄭月霞
以上正本證明與原本無異。
如對本判決上訴，須於判決送達後20日內向本院提出上訴狀，其
未表明上訴理由者，應於上訴後20日內向本院提出上訴理由書（
均須按他造當事人之人數附繕本）。上訴時應提出委任律師或具
有律師資格之人之委任狀，並依附註條文規定辦理。
中    華    民    國    99    年    4     月  28     日
                                書  記  官  白  蘭
附註：
民事訴訟法第466 條之1 ：
對於第二審判決上訴，上訴人應委任律師為訴訟代理人，但上訴
人或其法定代理人具有律師資格者，不在此限。
上訴人之配偶、三親等內之血親、二親等內之姻親，或上訴人為
法人、中央或地方機關時，其所屬專任人員具有律師資格並經法
院認適當者，亦得為第三審訴訟代理人。
第1 項但書及第2 項情形，應於提起上訴或委任時釋明之。

司法院資訊處製作；財團法人民間司法改革基金會備份。
